# 请教陈老师，关于挂靠

提问人：Alisa_wang 时间：2011-11-16 11:31:28
陈老师，如果某央企拟改制上市，之前单位有多个挂靠社团法人，挂靠社团法人的存在，会对公司上市构成障碍吗？在财务上需要如何规范？

回答人：chenyiwei
按照目前的社团管理体制，绝大部分社团都需要有挂靠单位。但社会团体作为非经营性机构，不应挂靠于将来的上市公司这一营利性组织。因此个人建议可以考虑在改制重组时，比照剥离社会职能等非经营性资产的做法，将其挂靠关系调整到集团公司（拟上市公司的母公司），同时清理该社团与拟上市主体之间的往来和占用资产等；对于因拟上市主体履行对挂靠社团的管理职责可能导致承担的债务和责任，应当在尽职调查基础上予以核实清理，必要时转给集团公司承担。在清理干净之后，我个人理解成为上市的实质性障碍的可能性相对可以减少。

提问人：Alisa_wang 时间：2011-11-16 14:20:54
回复 chenyiwei 的帖子
假设该企业上市没有集团，控制人直接为国资委。如何处理？如果该企业不剥离这些挂靠的社团组织，有哪些文件和规定禁止？

回答人：chenyiwei
能否继续挂靠这个问题建议咨询律师。不过剥离干净总是最优选择。或者可以考虑把挂靠关系调整到行业主管部门？